【裁判字號】    97,交聲,1139
【裁判日期】    980227
【裁判案由】    聲明異議
【裁判全文】
臺灣臺南地方法院交通事件裁定        97年度交聲字第1139號
移送機關    交通部公路總局嘉義區監理所麻豆監理站
受處分人    勇鑫交通企業有限公司
即異議人
法定代理人  甲○○
上列受處分人因違反道路交通管理處罰條例案件，對於交通部公
路總局嘉義區監理所麻豆監理站，民國97年10月29日所為之裁決
處分（處分案號：麻監裁罰字第裁75-N00000000號），聲明異議
，本院裁定如下：
      主  文
異議駁回。
      理  由
一、原處分意旨略以：異議人即受處分人勇鑫交通企業有限公司
    （下稱異議人）所有之車號006-HL號營業貨運曳引車，核重
    35公噸，於民國97年7月26日下午4時10分許，載重細砂49.75
    噸，經駕駛人蕭炳煌行駛至高雄縣旗山鎮○○路50-1幹前，
    高雄縣政府警察局交通警察隊警員(下稱舉發機關)以超載為
    由，予以製單舉發，嗣原處分機關即交通部公路總局嘉義區
    監理所麻豆監理站，以異議人違規事實明確，依道路交通管
    理處罰條例 (下稱處罰條例)第29條之2第1項、第3項 (原處
    分機關未引第1項)之規定，裁處異議人罰鍰新臺幣（下同）
    4萬元並記該汽車違規紀錄1次等語。
二、異議意旨略以：本件舉發警員未會同司機蕭炳煌前往經檢驗
    合格之地磅站過磅，即開立罰單，原處分機關顯未盡舉證責
    任，為此聲明異議。
三、按汽車裝載貨物超過核定之總重量、總聯結重量者，處汽車
    所有人罰鍰，並記汽車違規紀錄一次。又有該項規定之情形
    者，應責令改正或當場禁止通行，並處1,0000元罰鍰，超載
    逾10公噸至20公噸以下者，以總超載部分，每1公噸加罰2,
    000元；未滿1公噸以1公噸計算。處罰條例第29條之2第1項
    前段、第3項前後段分別定有明文。
四、本院審酌：
  (一)異議人所有之車號006-HL號營業貨運曳引車，核重35公噸，
    於97年7月26日下午4時10分許，載運細砂，經駕駛人蕭炳煌
    行駛至高雄縣旗山鎮○○路50-1幹前，經舉發機關以超載為
    由，予以製單舉發，嗣原處分機關依處罰條例第29條之2第1
    項、第3項 (原處分機關未引第1項)之規定，裁處異議人罰
    鍰4萬元並記該汽車違規紀錄1次之事實，有：裁決書、舉發
    通知單等件為證，且為異議人所不爭，此部分事實當可認定
    。
  (二)次查：系爭營業貨運曳引車於97年7月26日下午4時10分許，
    載運細砂，總重為49.75公噸，超重14.75公噸，有現場照片
    2 幀、地磅記錄單附卷可徵，細稽該地磅單出廠時間確實記
    明當日即97年7月26日無訛，並有司機簽名其上，自可採為
    憑信之數據，縱舉發員警未再為過磅，亦難謂有何違誤。是
    異議人據此抗辯舉發不具正確性云云，並無理由。
五、綜上所述，異議人於前述時、地之違規事實既可認定，原處
    分機關裁處異議人罰鍰4萬元並記該汽車違規紀錄1次，經核
    於法即無違誤，異議人異議內容，並無理由，應予駁回。
六、據上論斷，應依道路交通案件處理辦法第19條，裁定如主文
    。
中    華    民    國    98    年    2     月    27    日
                  交通法庭   法  官  廖建彥
以上正本證明與原本無異。
如不服本裁定應於送達後5日內向本院提出抗告狀（應附繕本）
。
                             書記官  吳揆滿
中    華    民    國    98    年    2     月    27    日


司法院資訊處製作；財團法人民間司法改革基金會備份。
